【裁判字號】    89,交易,184
【裁判日期】    891011
【裁判案由】    過失傷害
【裁判全文】
臺灣嘉義地方法院刑事判決                        八十九年度交易字第一八四號
    公  訴  人  臺灣嘉義地方法院檢察署檢察官
    被      告  丁○○
右列被告因過失傷害等案件，經檢察官提起公訴（八十九年度偵字第三三九七號），
本院判決如左：
    主  文
丁○○駕駛動力交通工具肇事，致人傷而逃逸，處有期徒刑柒月。
被訴過失傷害部分不受理。
    事  實
一、丁○○於民國八十九年五月廿六日十四時卅分許，駕駛車號Ｃ四－九二八○號小
    客車，由東向西，行駛至嘉義縣太保市田尾里七鄰八十號新埤派出所前路段，應
    注意能注意而未注意車前狀況，隨時採取必要措施，適丙○○騎乘腳踏車，在對
    向車道，欲橫越馬路，丁○○小客車左前保險桿撞擊丙○○腳踏車前輪支架，丙○○倒地，胸部挫傷併左鎖骨骨折、骨盆骨折（傷害部分業經撤回告訴）。丁○○見狀竟未下車察看，明知丙○○已因車禍受傷應協助救護，竟仍駕車逕行離開
    現場，嗣警方調閱案發地點附近監視錄影帶，依車號及車籍資料而查獲。
二、案經被害人丙○○告訴由嘉義縣警察局第水上分局報告臺灣嘉義地方法院檢察署
    檢察官偵查起訴。
    理  由
一、有罪部分：
    (一)右揭事實，業據被告丁○○坦承不諱，並經告訴人丙○○於警訊及本院調查時
      指訴歷歷，並有道路交通事故調查報告表一份、嘉義縣警察局舉發違反道路交
      通管理事件通知單二份、診斷證明書一份、勘驗筆錄一份、肇事現場照片十張
      在卷可資佐證，次查：被告雖辯稱肇事後因心中害怕離去，但有請友人乙○○
      到肇事現場查看，惟該友人到現場時，告訴人業已送醫，業經證人乙○○證述
      明確，被告顯無於肇事時立即為救助之行為；末查：警方於肇事該日下午二時
      多，經由告訴人之子報案，即依電腦查詢得知犯罪嫌疑人係車主丁○○，嗣被
      告始於當日下午三時多自行到派出所投案等情，業據被告自白不諱，並經證人
      即至處理本案之嘉義縣警察局新埤派出所警員甲○○、戊○○證述明確，被告
      雖辯以係自行至新埤派出所等情，惟與肇事後立即救助之要件不符，是被告上
      開所辯，尚非可採，本件罪證明確，被告犯行堪以認定。
二、核被告所為，係犯刑法第一百八十五條之四肇事逃逸罪。爰審酌被告犯罪之手段
    、肇事後未下車查看，仍逕行逃逸離去，惟嗣與告訴人就過失傷害部分成立和解
    ，並給付新台幣十六萬元完畢，此有嘉義市太保市調解委員會調解書一份、刑事
    撤回告訴狀一份在卷可查，且告訴人亦於本院審理中當庭表示原諒被告，另被告
    雖於肇事時離開現場，惟仍委託證人乙○○到現場查看之犯後態度等一切情狀，
    判處如主文所示之刑。
二、不受理部分：
    (一)公訴意旨略稱：丁○○於民國八十九年五月廿六日十四時卅分許，駕駛車號Ｃ
      四－九二八○號小客車，由東向西，行駛至嘉義縣太保市○○里○鄰○○號○
      路段，應注意能注意而未注意車前狀況，隨時採取必要措施，適丙○○騎乘腳
      踏車，在對向車道，欲橫越馬路，楊車左前保險桿撞擊丙○○腳踏車前輪支架
      ，丙○○倒地，胸部挫傷併左鎖骨骨折、骨盆骨折。案經丙○○提出告訴，因
      認被告涉有刑法第二百八十四條第一項前段過失傷害罪嫌。
    (二)按告訴乃論之罪，告訴人於第一審辯論終結前得撤回其告訴，又告訴經撤回者
      ，應諭知不受理之判決，刑事訴訟法第二百三十八條第一項、第三百零三條第
      三款定有明文。本件被告丁○○被訴犯有刑法第二百八十四條第一項前段之過
      失傷害罪，依同法第二百八十七條之規定，須告訴乃論。茲據告訴人丙○○具
      狀撤回告訴，此有刑事撤回狀一份附卷可參。揆諸前揭說明，另為諭知不受理
      之判決。
據上論斷，刑事訴訟法第二百九十九條第一項前段、第三百零三條第三款，刑法第一
百八十五條之三，罰金罰鍰提高標準條例第二條，判決如主文。
本案經檢察官林俊良到庭執行職務。
中      華      民      國    八十九    年      十      月     十一     日
                                  臺灣嘉義地方法院刑事第一庭
                                          法  官  蔡  廷  宜
右正本證明與原本無異。
如不服本判決，應於判決送達後十日內，向本院提出上訴狀。
中      華      民      國    八十九    年      十      月     十一     日
                                          書記官  尹  玉  琪
附錄論罪法條：
第一百八十五條之四
駕駛動力交通工具肇事，致人死傷而逃逸者，處六月以上五年以下有期徒刑。


司法院資訊處製作；財團法人民間司法改革基金會備份。
